臺灣嘉義地方法院刑事判決　　　　　　　　　　　　　　九十年度訴字第六三九號
　　公　訴　人　臺灣嘉義地方法院檢察署檢察官
　　被　　　告　甲○○
右列被告因毒品危害防制條例案件，經檢察官提起公訴（九十年度毒偵字第一二五四
號），本院判決如左：
    主  文
甲○○連續施用第一級毒品，處有期徒刑拾月。
    事  實
一、甲○○前因施用毒品案件，經臺灣宜蘭地方法院八十八年度毒聲字第一一七三號
    裁定送觀察、勒戒後，認無繼續施用毒品之傾向，由臺灣宜蘭地方法院檢察署檢
    察官於民國八十九年五月二十六日以八十九年度毒偵緝字第一二七號為不起訴處
    分確定。惟其復於八十九年七月間因施用毒品案件，經本院以八十九年度毒聲字
    第一三五四號裁定送觀察、勒戒後，認有繼續施用毒品之傾向，為臺灣嘉義地方
    法院檢察署檢察官於八十九年十二月四日提起公訴並聲請強制戒治，業據本院九
    十年度訴字第一二號判處有期徒刑八月確定，及本院八十八年度毒聲字第一八三
    六號裁定施以強制戒治一年，嗣強制戒治屆滿三月，因認無戒治之必要，本院遂
    以九十年度毒聲字第四二五號裁定停止戒治，所餘戒治期間付保護管束（九十年
    五月八日起至同年十二月十日止）。詎甲○○於上開本院九十年度訴字第一二號
    判決確定後猶未移付執行之際，仍不知警惕，竟於保護管束期間內，即基於施用
    第一級毒品海洛因之概括犯意，自九十年九月二十二日起至同年十月十五日上五
    十一時許止，約每隔九至十日，在嘉義縣六腳鄉更寮村附近之小廟旁，連續以將
    海洛因加水於注射筒內施打之方式，施用第一級毒品海洛因三次。嗣於同年十月
    十五日中午十二時許，經警至嘉義縣六腳鄉蒜頭村五九號搜索時查獲，並將其尿
    液送驗後，始查獲上情。
二、案經嘉義縣警察局移請臺灣嘉義地方法院檢察署檢察官偵查起訴。
    理  由
一、訊據被告甲○○對於右揭事實供承不諱（本院九十年十二月二十七日審理筆錄）
    ，且被告之尿液經採集送驗，呈鴉片類陽性反應結果，有卷附之嘉義縣衛生局煙
    毒尿液檢驗單一份在卷可查（見本院卷）。又被告前因施用毒品案件，經臺灣宜
    蘭地方法院八十八年度毒聲字第一一七三號裁定送觀察、勒戒後，認無繼續施用
    毒品之傾向，由臺灣宜蘭地方法院檢察署檢察官於民國八十九年五月二十六日以
    八十九年度毒偵緝字第一二七號為不起訴處分確定。惟其復於八十九年七月間因
    施用毒品案件，經本院以八十九年度毒聲字第一三五四號裁定送觀察、勒戒後，
    認有繼續施用毒品之傾向，為臺灣嘉義地方法院檢察署檢察官於八十九年十二月
    四日提起公訴並聲請強制戒治，業據本院九十年度訴字第一二號判處有期徒刑八
    月確定，及本院八十八年度毒聲字第一八三六號裁定施以強制戒治一年，嗣強制
    戒治屆滿三月，因認無戒治之必要，本院遂以九十年度毒聲字第四二五號裁定停
    止戒治，所餘戒治期間付保護管束（九十年五月八日起至同年十二月十日止），
    ，有本院九十年度訴字第一二號判決影本、執行保護管束指揮書影本各一份在卷
    （九十年度毒偵字第一二五四號偵查卷第十六至十八頁、第二十一頁）足查，並
    有臺灣嘉義地方法院檢察署刑案資料查註紀錄表及臺灣高等法院被告全國前案紀
    錄表各一份在卷可佐。是被告自白與事實相符，事證明確，其三犯毒品危害防制
    條例第十條第一項（最高法院八十九年度台非字第九○號判決參照）之犯行堪以
    認定。
二、按海洛因係毒品危害防制條例第二條第一項第一款所定之第一級毒品。被告前因
    施用毒品案件，經本院裁定觀察勒戒後，因認無繼續施用毒品之傾向，經不起訴
    處分確定，後又因施用毒品案件，經本院裁定送觀察勒戒後，認有繼續施用毒品
    之傾向，為檢察官提起公訴及聲請強制戒治，嗣經本院判處有期徒刑八月確定，
    及裁定付強制戒治，後因無戒治之必要，又為本院裁定停止戒治付保護管束，惟
    被告於上開有罪判決確定後仍未執行完畢之際，復於前開保護管束期間內，再犯
    本件施用第一級毒品之犯行，核其所為，係犯毒品危害防制條例第十條第一項之
    施用第一級毒品罪。其施用第一級毒品前、後持有第一級毒品之低度行為，應分
    別為施用第一級毒品之高度行為所吸收，不另論罪。被告先後三次施用第一級毒
    品海洛因之犯行，時間緊接，方法雷同，所犯係構成要件相同之罪名，顯係基於
    概括犯意為之，應依刑法第五十六條連續犯規定論以一罪，並加重其刑。爰審酌
    被告前曾施用毒品，經觀察勒戒，獲邀寬典予不起訴處分後，又再度施用毒品，
    且於該次施用犯行經判處徒刑確定未移付執行之際，猶不思悔改，於保護管束期
    間內復犯本件之罪，顯然缺乏禁絕毒害之決心，及犯罪之動機、目的，及坦認犯
    罪等一切情狀，量處如主文所示之刑，以示懲儆。
據上論斷，應依刑事訴訟法第二百九十九條第一項前段，毒品危害防制條例第十條第
一項，刑法第十一條前段、第五十六條，判決如主文。
本案經檢察官游悅晨到庭執行職務。
中      華      民      國    九十一    年      一      月      十      日
                              臺灣嘉義地方法院刑事第一庭
                                  法  官  林  坤  志
右正本證明與原本無異。
如不服本判決，應於判決送達後十日內向本院提出上訴狀( 應附繕本 )。
中      華      民      國    九十一    年       一      月     十      日
                                  書記官  李  子  英
附錄本判決論罪法條全文：
毒品危害防制條例第十條第一項
施用第一級毒品者，處六月以上五年以下有期徒刑。
